臺灣高等法院臺中分院刑事判決　　　　94年度上訴字第2204號
上　訴　人
即　被　告　乙○○
選任辯護人　吳憲明　律師
上列上訴人因毒品危害防制條例案件，不服臺灣臺中地方法院94
年度訴緝字第347號中華民國94年9月6日第一審判決 （起訴案號
：臺灣臺中地方法院檢察署92年度毒偵字第3177號，併辦案號：
臺灣臺中地方法院檢察署93年度毒偵字第100號） ，提起上訴，
及移送併案審理（臺灣臺中地方法院檢察署94年度毒偵字第4300
號），本院判決如下：
    主 　　 文
上訴駁回。
    事 　　 實
一、乙○○因違反毒品危害防制條例等案件，經本院判處有期徒
    刑一年十月、十月，並經定應執行刑有期徒刑二年六月，於
    八十八年十月十八日確定，嗣於九十一年十一月二十二日縮
    短刑期假釋出監，至九十二年五月二日假釋期滿以已執行論
    ；復因施用毒品案件，於八十七年十月二十七日，經裁定令
    入勒戒處所觀察、勒戒後，認有繼續施用毒品傾向，再經裁
    定令入戒治處所施以強制戒治一年，於八十八年五月二十一
    日裁定停止戒治，期間付保護管束，惟於保護管束期間內，
    因違反保護管束應遵守事項情節重大，經裁定撤銷停止戒治
    ，令入戒治處所施以強制戒治，於八十九年五月十二日執行
    完畢釋放，猶不知悔改，明知海洛因、甲基安非他命已分別
    列為毒品危害防制條例第二條第二項第一款、第二款所稱之
    第一級、第二級毒品，竟於上揭強制戒治執行完畢釋放後之
    五年內，基於施用第一級毒品海洛因之概括犯意，自九十二
    年九月四日起至九十四年八月十五日下午四時許止（其中自
    九十三年一月四日起至同年一月九日止，因被告在戒治所執
    行強制戒治，應予除外），平均約每日施用一次，在臺中縣
    大里市○○路一四七巷八○之七號、臺中市○區○○路二一
    五之一號五樓之四及臺中市○○路一八五號十一樓之二等地
    ，以將海洛因摻入香菸點火吸食之方式，連續施用第一級毒
    品海洛因多次；另基於施用第二級毒品甲基安非他命之概括
    犯意，於上揭時、地，平均約每日施用一次，以將甲基安非
    他命置於玻璃球吸食器內加熱燃燒產生燻煙，再吸食之方式
    ，施用甲基安非他命多次。嗣(1)於九十二年九月四日零時十
    五分許，在臺中市○區○○街十一號前為警查獲；(2)於九十
    三年一月三日下午九時二十分許，在臺中市○區○○路一六
    九號前為警查獲，並扣得第二級毒品甲基安非他命一包（毛
    重零點七公克）、乙○○所有供其施用第二級毒品之吸食器
    一組；(3)於九十四年八月十五日下午五時十分許，在臺中市
    ○區○○路二一五之一號五樓之四為警查獲，並扣得乙○○
    所有之摻有海洛因煙蒂一支（因與毒品海洛因相結合無從分
    離而應視為第一級毒品）、第二級毒品甲基安非他命一包（
    毛重三點九公克）、供其施用第二級毒品所用之吸食器一組
    。
二、案經臺中市警察局第三分局、臺中縣警察局霧峰分局分別移
    送臺灣臺中地方法院檢察署檢察官偵查起訴及移送併案審理
    。
    理　　  由
一、前揭事實業據上訴人即被告乙○○坦承不諱，被告為警查獲
    時所採集之尿液經送檢驗結果，呈甲基安非他命、及嗎啡陽
    性反應，有中山醫學大學附設醫院藥物濫用檢測中心確認結
    果報告、臺中縣衛生局尿液煙毒檢驗報告書附卷可稽，復有
    摻有海洛因煙蒂一支、第二級毒品甲基安非他命二包（毛重
    各為零點七公克、三點九公克）、吸食器二組扣案可資佐證
    。足認被告上開自白與事實相符。又被告曾因施用毒品案件
    ，經裁定令入勒戒處所觀察、勒戒後，認有繼續施用毒品傾
    向，再經裁定令入戒治處所施以強制戒治一年，於八十八年
    五月二十一日裁定停止戒治，期間付保護管束，惟於保護管
    束期間內，因違反保護管束應遵守事項情節重大，再經裁定
    撤銷停止戒治，令入戒治處所施以強制戒治，於八十九年五
    月十二日執行完畢釋放，有臺灣高等法院被告前案紀錄表在
    卷可稽，足認被告確係於強制戒治執行完畢釋放後之五年內
    ，再犯本件施用毒品之罪。事證明確，被告之犯行洵堪認定
    。
二、查海洛因、甲基安非他命係屬毒品危害防制條例第二條第二
    項第一款、第二款所稱之第一級、第二級毒品。又毒品危害
    防制條例固已於九十二年七月九日修正公布，並於九十三年
    一月九日生效，惟修正前後毒品危害防制條例第十條第一項
    所規定施用第一級毒品罪之法定刑又無不同，被告乙○○既
    自毒品危害防制條例修正前繼續施用第一級、第二級毒品至
    該條例修正生效後，自應適用修正後毒品危害防制條例相關
    規定論處。核被告乙○○所為，係犯毒品危害防制條例第十
    條第一項之施用第一級毒品罪及同條例第十條第二項之施用
    第二級毒品罪。被告持有第一級、第二級毒品之低度行為，
    應為施用第一級、第二級毒品之高度行為所吸收，均不另論
    罪。公訴意旨雖認被告係施用第二級毒品安非他命，然被告
    實係施用第二級毒品甲基安非他命，業如前述，是公訴意旨
    容有誤認，併此敘明。被告先後多次施用第一級毒品、第二
    級毒品之犯行，均時間緊接，方法相同，觸犯構成要件相同
    之罪名，顯係各基於概括之犯意反覆為之，為連續犯，應依
    刑法第五十六條之規定，各以一罪論，並均加重其刑。被告
    因違反毒品危害防制條例等案件，經本院判處有期徒刑一年
    十月、十月，並經定應執行刑有期徒刑二年六月，於八十八
    年十月十八日確定，嗣於九十一年十一月二十二日縮短刑期
    假釋出監，至九十二年五月二日假釋期滿以已執行論，復有
    臺灣高等法院被告前案紀錄表附卷足稽，其受有期徒刑之執
    行完畢，五年以內再犯有期徒刑以上之罪，為累犯，應依刑
    法第四十七條之規定，各就施用第一級毒品、施用第二級毒
    品罪遞加重其刑。被告所犯前開二罪，犯意各別，行為互殊
    ，應予分論併罰。移送併辦部分（包括原審及本院移送併辦
    ），雖未據公訴人起訴，惟與已起訴部分，有連續犯之裁判
    上一罪關係，為起訴效力所及，本院自應一併審理（檢察官
    移送本院併案審理部分，業經原審併為判決，於本件上訴尚
    不生影響，附此敘明）。
三、原審法院適用毒品危害防制條例第十條第一項、第二項，刑
    法第十一條前段、第五十六條、第四十七條、第五十一條第
    五款之規定，並審酌被告素行不良，前因施用毒品犯行，經
    觀察、勒戒後猶故態復萌，再施用毒品不輟，無視於毒品對
    於自身健康之戕害及國家對於杜絕毒品犯罪之禁令，惡性非
    輕，並考量本件被告施用毒品之時間、頻率及犯後坦承犯行
    ，尚知悔悟，態度良好等一切情狀，量處有期徒刑一年四月
    及十月，並定其應執行之刑為有期徒刑二年。並就扣案摻有
    海洛因煙蒂一支（因與毒品海洛因相結合無從分離全部視為
    第一級毒品）、第二級毒品甲基安非他命二包（毛重各為零
    點七公克、三點九公克），係各屬毒品危害防制條例所稱之
    第一級、第二級毒品，不論屬於犯人與否，應依毒品危害防
    制條例第十八條第一項前段規定沒收銷燬之；另敘明扣案之
    吸食器二組，係被告所有供其施用第二級毒品所用之物，業
    據被告供承在卷，爰依刑法第三十八條第一項第二款之規定
    宣告沒收，其認事用法均無不當，量刑亦稱妥適，被告上訴
    意旨略以原審量刑過重云云，指摘原判決不當，尚無理由，
    應予駁回。
四、據上論斷，應依刑事訴訟法第三百六十八條，判決如主文。
本案經檢察官甲○○到庭執行職務。
中　　華　　民　　國　　94　　年　　12　　月　　29　　日
              刑事第十庭  審判長法　官　林　照　明
              　　　　　　　　　法　官　唐　光　義
              　　　　　　　　　法　官　林　清　鈞
上列正本證明與原本無異。
施用第一級毒品部分得上訴，其餘部分不得上訴。
如不服本判決應於收受送達後十日內向本院提出上訴書狀，其未
敘述上訴之理由者並得於提起上訴後十日內向本院補提理由書（
均須按他造當事人之人數附繕本）。
　　　　　　　　　　　　　　　　書記官　劉　恒　宏
中　　華　　民　　國　　95　　年　　1 　　月　　3 　　日
　　　　　　　　　　　　　　　　　　　　　　　　　　　Ｒ
